

CONTACTO



Manizales, Colombia



314 624 8640



judorozcocl29@gmail.com



linkedin.com/in/juan-davidorozco-clavijo-14b247b3



github.com/Juan-David-Orozco

REFERENCIAS

Jorge Eduardo Jaramillo N Director Comercial 301 368 0888

William Esteban Goyes E Ingeniero Mecatrónico 316 370 5306

Brigiit Oviedo Nuñez Ingeniera Industrial 320 498 2582

HABILIDADES

HTML, CSS, JavaScript

MYSQL, POSTGRESQL, MONGODB

JQUERY, BOOTSTRAP

NODE.JS, EXPRESS, SAILS.JS

PHP, PYTHON, RUBY, C#

JUAN DAVID OROZCO CLAVIJO

INGENIERO ELECTRÓNICO - DESARROLLADOR FULLSTACK



PERFIL

Ingeniero Electrónico con profundización en electrónica de potencia. Habilidades en instrumentación, acondicionamiento y control de sistemas electromecánicos. Experiencia en consultoría para sistemas de izaje de cargas y transmisión de potencia. Mantenimiento de equipos médicos, servidores y estaciones de cómputo.

Actualmente con certificación en desarrollo FrontEnd, BackEnd, gestión de bases de datos y control de versiones con Git y GitHub.

Excelentes relaciones interpersonales, liderazgo, aprendizaje continúo, trabajo en equipo y orientado a resultados.



EDUCACIÓN

UNIVERSITARIA

2020-2021 Next University

- ·Desarrollo Web BackEnd
- •Frameworks JavaScript
- ·Fundamentos en Python
- Bases de datos SQL y NoSQLControl de versiones Git y GitHub
- Desarrollo Web FrontEnd

2012-2018 Universidad Nacional de Colombia Ingeniero Electrónico

COMPLEMENTARIA

2019-2020 SoloLearn Conocimientos fundamentales en: •SQL, Python, React-Redux, Ruby, C# •HTML. CSS, JavaScript, JQuery y PHP

2018-2019 SENA

- ·Desarrollo Web PHP
- ·Aplicación del PLC en automatización

industrial

·Fundamentos de neumática e hidráulica aplicados a procesos industriales



EXPERIENCIA

2020-2021 Izaje Consultores

Representante comercial

Realizar apertura de zona para conocimiento de portafolio de productos y servicios

- •Capacitación de temas técnicos
- •Planeación, desarrollo y ejecución de ventas
- ·Gestión y administración sitio web (WordPress)

2019-2020

Ingeniero de Servicios

J. Restrepo Equiphos Mantenimiento preventivo y correctivo de equipos médicos

- •Garantizar la ejecución de los mantenimientos
- •BackUp de los sistemas Aria y Eclipse
- •Mantenimiento servidores y estaciones de cómputo